臺灣臺中地方法院行政訴訟判決
111年度交字第95號
原      告  邱育廷  
被      告  臺中市交通事件裁決處
                      設臺中市○○區○○○路00號
代  表  人  黃士哲    住同上
訴訟代理人  黃曉妍律師
上列當事人間交通裁決事件，原告不服被告民國111年02月11日
中市裁字第68-GDJ250493、68-GDJ250494號裁決書，提起行政訴
訟，本院判決如下：
    主  文
原告之訴駁回。
訴訟費用新臺幣參佰元由原告負擔。
    事實及理由
一、程序事項：
　　按行政訴訟法第237條之7規定，交通裁決事件之裁判，得不
    經言詞辯論為之。本件屬交通裁決事件，依兩造所述各節及
    卷內資料其事證已臻明確，本院認無經言詞辯論之必要，爰
    不經言詞辯論而為判決。
二、事實概要：
    原告所有號牌BCU-6101號自用小客車(下稱系爭車輛），於
    民國110年10月24日16時25分許，行經臺中市○○區○○路○段00
    0號前往南投方向，因「行車速度超過規定之最高時速60公
    里(處車主)」及「限速40公里，經檢定合格儀器測照，時速
    101公里，超速61公里(60以上未滿80)」之違規行為，遭臺
    中市政府警察局太平分局（下稱舉發機關）員警認定該車違
    反道路交通管理處罰條例第43條第1項第2款、第43條第4項
    規定，逕行對車主即原告製開第GDJ250493、GDJ250494號舉
    發違反道路交通管理事件通知單。原告於到案期限檢具事證
    及應歸責人相關資料，向被告告知應歸責人即原告，被告續
    於111年2月11日以中市裁字第68-GDJ250493號裁決書（下稱
    原處分一），分別依道路交通管理處罰條例第43條第1項第2
    款、第63條第1項第3款、第24條第1項第3款及「違反道路交
    通管理事件統一裁罰基準表」之規定，按期限內到案之基準
    ，裁處原告第1階段罰鍰新臺幣（下同）8,000元，記違規點
    數3點，並應參加道路交通安全講習。並於同日以68-GDJ250
    494號裁決書（下稱原處分二），另依道路交通管理處罰條
    例第43條第4項及「違反道路交通管理事件統一裁罰基準表
    」之規定，裁處原告吊扣汽車牌照6個月。
三、原告主張略以：
　　雷達測速儀檢定規範明示，150km/h以下之誤差值為1km/h，
    故本人之時速應當為60km/h至62km/h之間，而法律之利益當
    歸屬於原告，故應以本人車速為60km/h認定之，應以40km/h
    至60km/h之超速處罰之等語，並聲明：原處分一、二撤銷。
四、被告答辯略以：
    原告雖主張測速器容有誤差，惟依前揭說明，原告並未提出
    更為縝密精確之檢算公式與數據供被告核測，亦未提出證據
    證明該雷射測速儀有何故障或測速有何違誤之虞，自難單以
    機器本身存有法定之誤差值即率以推翻經國家檢定合格之雷
    射測速儀所測得之數據等語。並聲明：原告之訴駁回。
五、本院之判斷：
(一)按「汽車駕駛人，駕駛汽車有下列情形之一者，處新臺幣6
    千元以上2萬4千元以下罰鍰，並當場禁止其駕駛：二、行車
    速度，超過規定之最高時速60公里。」、「汽車駕駛人有第
    1項第1款至第4款或前項行為者，並吊扣該汽車牌照3個月;
    經受吊扣牌照之汽車再次提供為違反第1項第1款、第3款、
    第4款或前項行為者，沒入該汽車。」、「汽車駕駛人有下
    列各款所列條款之一者，除依原條款處罰鍰外，並予記點：
    三、有第43條、第53條或第53條之1情形之一者，各記違規
    點數3點。」、「汽車駕駛人，有下列情形之一者，應接受
    道路交通安全講習：三、有第43條規定之情形。」道路交通
    管理處罰條例第43條第1項第2款、第4項、第63條第1項第3
    款、第24條第1項第3款分別定有明文。又依違反道路交通管
    理事件統一裁罰基準表之規定，小型車行車速度，超過規最
    高時速逾60公里至80公里以內，期限內繳納罰鍰或到案聽候
    裁決者，統一裁罰基準8,000元。
(二)經查，依卷附超速違規之測速採證照片（見本院卷第65頁反
    面頁下方）顯示，日期：0000-00-00、時間：16：25：01、
    證號：M0GA0000000A、案號：10490A、方向：車尾、地點：
    臺中市○○區○○路○段000號前往南投方向、速限：40km/h、主
    機：RS-1215、車速：101km/h，且經放大檢視，受測車輛即
    為系爭車輛（車牌號碼為000-0000號）無誤。
(三)原告雖爭執雷達測速儀檢定規範明示，150km/h以下之誤差
    值為1km/h，故應以40km/h至60km/h之超速處罰之等語。惟
    查，本件舉發超速違規之雷達測速儀（廠牌為雷昇科技股份
    有限公司、……器號為「主機：RS-1215」、檢定合格單號碼
    為M0GA0000000A）業於109年12月02日檢定合格，有效期限
    至110年12月31日止。上開資料與測速採證相片所示：「主
    機：RS-1215」互核相符，有財團法人台灣商品檢測驗證中
    心1紙（見本院卷第75頁）附卷可參。而雷達測速儀器已列
    為法定度量衡器之測速設備裝置，衡諸度量衡法第5條、度
    量衡器檢定檢查辦法第3條第1項第6款及第17條第1項之規定
    ，與大眾有關之公務檢測儀器，既經由國家專責機關檢定合
    格後加以使用，自能昭得公信，於本件舉發違規時（即110
    年10月24日），舉發機關所用之雷達測速儀尚在檢定合格有
    效期限內，其準確性及正確性應值得信賴，故於上開時、地
    為此雷達測速儀器測得系爭車輛之行車速度為101km/hr之證
    據資料，在有相反證據出現前，應認為並無違誤。況理論上
    測速雖然可能出現誤差值，但非必發生，而目前法規並無如
    本件大幅超速情形，就超速之數值特別作容許誤差猶豫區間
    之規範，此既然是立法院基於其立法裁量形成自由所作之決
    定，行政機關(即被告)、司法機關（即法院)並不宜自行創
    設「可容許之誤差值」，以致造成各地執法認定可能發生之
    不公平。又「事實認定」層次雖屬行政機關、司法機關之職
    權，固非不能藉事實認定之方法，依個案不同情節作出「超
    過規定之最高時速未達60公里」之判斷，但須有相應之證據
    始得作此認定；本院尚難對原告為有利之認定。是原告所執
    上開主張，應不足採。
(四)綜上所述，原告違規事證明確，被告依法所為原處分一、二
    並無違誤，原告訴請撤銷，為無理由，應予駁回。
六、本件事證已臻明確，兩造其餘主張及陳述，經核於判決結果
    不生影響，爰不逐一論列，附此敘明。
七、本件第一審裁判費為300元，應由原告負擔，爰確定第一審
    訴訟費用額如主文第2項所示。
據上論結，本件原告之訴為無理由，依行政訴訟法第237條之7、
第98條第1項前段、第237條之8第1項，判決如主文。
中　　華　　民　　國　 111　　年　　9 　　月　　20　　日
　　　　　　　　　行政訴訟庭　法　官  吳俊螢
上為正本係照原本作成。
如不服本判決，應於送達後20日內，向本院提出上訴狀，其未表
明上訴理由者，應於提出上訴後20日內向本院補提理由書（均須
按他造人數附繕本）。上訴理由應表明關於原判決所違背之法令
及其具體內容，或依訴訟資料可認為原判決有違背法令之具體事
實。
中　　華　　民　　國　 111　　年　　 9　　月　　20  　日
                              書記官  王素珍